【裁判字號】    98,審訴,5118
【裁判日期】    981028
【裁判案由】    清償借款
【裁判全文】
臺灣臺北地方法院民事判決            98年度審訴字第5118號
    原      告  永豐商業銀行股份有限公司
    法定代理人  丁○○
    訴訟代理人  甲○○
    被      告  丙  ○
  兼訴訟代理人  乙○○
上列當事人間清償借款事件，經本院於中華民國98年10月26日言
詞辯論終結，判決如下：
    主  文
被告應連帶給付原告新台幣貳佰玖拾玖萬零捌佰拾伍元，及自
民國八十六年五月二十日起至清償日止，按年息百分之十計算之
利息，及自民國八十六年五月二十日起至清償日止，按上開利率
百分之二十計付之違約金。
訴訟費用新台幣萬零柒佰元由被告連帶負擔。
本判決於原告以新台幣壹佰萬元為被告供擔保後，得假執行。但
被告如以新台幣貳佰玖拾玖萬零捌佰拾伍元為原告預供擔保，
得免為假執行。
    事實及理由
甲、程序方面：
一、本件依兩造簽訂之約定書第12條約定，雙方合意以臺灣臺北
    地方法院為第一審管轄法院，故本院自有管轄權。
二、按因合併而消滅之公司，其權利義務，應由合併後存續或另
    立之公司承受。公司法第319 條準用同法第75條規定，定有
    明文。查原台北區中小企業銀行股份有限公司於民國87年2
    月11日更名為台北國際商業銀行股份有限公司（下稱台北商
    銀），嗣於95年11月13日經行政院金融監督管理委員會核准
    與建華商業銀行股份有限公司（下稱建華銀行）合併，合併
    後更名為永豐商業銀行股份有限公司，原台北商銀暨原建華
    銀行之權利義務關係，由合併後並更名之永豐商業銀行股份
    有限公司概括承受。
乙、實體方面：
一、原告起訴主張：被告乙○○於民國84年4 月28日邀同被告丙
    ○為連帶保證人向原告借款新台幣（下同）425 萬元，借款
    期間自84年4月28日起至85年4月28日止，利息按基本放款利
    率加碼年率0.35%機動計算，如未依約清償，逾期在6個月以
    內，按上開利息10%，逾期超過6個月部分，則按上開利息20
    % 加計違約金，並喪失期限利益，債務視同全部到期。詎被
    告未依約還款，經原告聲請本院以85年度民執更一公字第15
    號拍賣抵押物，經分配受償後，尚積欠如主文所示之本金、
    利息及違約金，屢經催討，未獲置理，為此提起本件訴訟。
    並聲明：(一)如主文第1 項所示。(二)願供擔保聲請宣告假執行
    。
二、被告則以：伊目前待業，無能力償還本件欠款，希原告能融
    通2 年後，伊再以國民年金分期攤還等語，資為抗辯。並聲
    明：(一)原告之訴及假執行之聲請均駁回。(二)如受不利判決，
    願供擔保聲請宣告免為假執行。
三、查本件原告主張之事實，業據其提出借據暨約定書、客戶歷
    史資料查詢明細表、本院民事執行處通知、分配表等影本為
    證，且為被告於言詞辯論時所不爭，堪信為真實。至被告提
    出償債方案為置辯，應由兩造協商處理，並不影響本件原告
    上開請求。從而，原告依消費借貸及連帶保證之法律關係請
    求被告連帶給付如主文所示之本金、利息及違約金，為有理
    由，應予准許。又本判決兩造分別陳明願供擔保聲請宣告假
    執行或免為假執行，核均無不合，爰分別酌定相當之擔保金
    額，予以准許。
四、本件訴訟費用額確定為30,700元。
五、訴訟費用負擔之依據：民事訴訟法第85條第2項。
中    華    民    國    98    年    10    月    28    日
                        民事第六庭法官  傅中樂
以上正本係照原本作成。
如對本判決上訴，須於判決送達後20日內向本院提出上訴狀。
中    華    民    國    98    年    10    月    28    日
                                書記官  王文心


司法院資訊處製作；財團法人民間司法改革基金會備份。
